臺灣高雄地方法院刑事宣示判決筆錄　 100年度審訴字第3283號
公　訴　人　臺灣高雄地方法院檢察署檢察官
被　　　告　李育昇
指定辯護人　本院公設辯護人蘇鴻吉
上列被告因100 年度審訴字第3283號、第3384號違反毒品危害防
制條例及藥事法等案件，分別經檢察官提起公訴（起訴案號：臺
灣高雄地方法院檢察署100 年度偵字第18325 號、第23945 號）
，經檢察官聲請法院改依協商程序而為判決，本院認為適當，裁
定由受命法官進行協商判決程序，於中華民國100 年11月25日下
午4 時在本院刑事第十法庭宣示判決，以代判決書，出席職員如
下：
　　　　法　官　蔣志宗
　　　　書記官　張琇晴
　　　　通　譯　李宗屏
法官起立朗讀判決主文、犯罪事實要旨、處罰條文、附記事項，
及告以上訴限制、期間並提出上訴狀之法院，且諭知記載其內容
：
一、主文：
    李育昇施用第一級毒品，累犯，處有期徒刑拾壹月，扣案殘
    渣袋玖個、空夾鏈袋壹包、電子磅秤壹台、研磨機壹台，均
    沒收；又施用第二級毒品，累犯，處有期徒刑捌月，扣案第
    二級毒品甲基安非他命貳包（驗後淨重合計為肆佰捌拾肆毫
    克，均另含包裝袋）沒收銷燬之，扣案吸食器貳組、玻璃吸
    管貳支、空夾鏈袋壹包、電子磅秤壹台、研磨機壹台，均沒
    收；又持有第二級毒品，累犯，處有期徒刑參月，扣案大麻
    貳包（驗餘淨重合計為貳點零零公克，均另含包裝袋），均
    沒收銷燬之；又犯藥事法第八十三條第一項之轉讓禁藥罪，
    累犯，處有期徒刑柒月。應執行有期徒刑貳年參月。扣案第
    二級毒品甲基安非他命貳包（驗後淨重合計為肆佰捌拾肆毫
    克，均另含包裝袋）、大麻貳包（驗餘淨重合計為貳點零零
    公克，均另含包裝袋），均沒收銷燬之；殘渣袋玖個、吸食
    器貳組、玻璃吸管貳支、空夾鏈袋壹包、電子磅秤壹台、研
    磨機壹台，均沒收。
二、犯罪事實要旨：
    李育昇前於民國87年間，因施用毒品案件，經本院裁定送觀
    察、勒戒後，因無繼續施用毒品之傾向，於87年7 月16日執
    行完畢釋放出所，經本院以87年度訴字第926 號為免刑判決
    確定；復於前揭觀察、勒戒執行完畢釋放後5 年內之87年間
    ，再犯施用毒品案件，經本院裁定送觀察、勒戒後，因無繼
    續施用毒品之傾向，於88年7 月19日執行完畢釋放出所，並
    經臺灣高雄地方法院檢察署檢察官以87年度偵字第27204 號
    為不起訴處分確定。又於89年、90年間因施用毒品案件，分
    別經臺灣高等法院高雄分院以90年度上訴字第584 號判決各
    處有期徒刑7 月、4 月，應執行有期徒刑10月確定、本院以
    91年度訴字第493 號判決各處有期徒刑9 月、7 月，應執行
    有期徒刑1 年3 月確定，經接續執行後，於92年10月30日假
    釋出監；另於93年間因違反槍砲彈藥刀械管制條例、施用毒
    品、偽造文書等案件，經本院分別以91年度訴字第1111號判
    決各處有期徒刑3 年、1 年2 月，應執行有期徒刑4 年確定
    、93年度訴緝字第219 號判決各處有期徒刑1 年2 月、1 年
    ，應執行有期徒刑2 年確定、94年度簡字第2214號判決處有
    期徒刑6 月確定，並與上開假釋撤銷後之殘刑接續執行，嗣
    經減刑、合併定應執行刑、假釋並付保護管束，於98年11月
    8 日保護管束期滿且假釋未經撤銷而視為執行完畢。詎其猶
    不知悔改與戒絕毒癮，分別為下列犯行：
  (一)基於持有第二級毒品大麻之犯意，於100 年3 月20日某時許
    ，在高雄市橋頭重劃區某處自真實姓名年籍不詳、綽號「澎
    仔」之成年男子處，無償取得大麻2 包（重量如主文所示）
    而予以持有之。
  (二)分別基於施用第一級毒品海洛因及第二級毒品甲基安非他命
    犯意，於100 年3 月22日下午5 、6 時許，在高雄市○○區
    ○○路145 號「御宿汽車旅館」內，以將海洛因摻入香煙內
    點燃吸食煙霧之方式， 施用第一級毒品海洛因1 次；繼而，
    以將甲基安非他命置入玻璃球內燒烤後吸食其煙霧之方式，
    施用第二級毒品甲基安非他命1 次。
  (三)又其明知甲基安非他命係毒品危害防制條例第2 條第2 項第
    2 款所規定之第二級毒品，亦屬於藥事法所規定之禁藥，依
    法不得持有、轉讓，竟於100 年3 月22日晚間8 時許，基於
    轉讓禁藥之犯意，在上開「御宿汽車旅館」303 號房內，無
    償轉讓重量不詳之甲基安非他命予林淑慧，供其施用（林淑
    慧施用第二級毒品部分，業經本院以100 年度簡字第4125號
    判決處有期徒刑4月）。
  (四)嗣於100 年3 月22日晚間9 時50分許，在上開旅館303 房車
    庫內為警查獲，並當場扣得李育昇施用剩餘之第二級毒品甲
    基安非他命2  包（重量如主文所示）、非法持有之大麻2包
    （重量如主文所示）、施用第一級毒品海洛因所剩之殘渣袋
    9  個、供其施用第二級毒品甲基安非他命所用之吸食器2組
    、玻璃吸管2 支、供其施用第一級毒品海洛因及第二級毒品
    甲基安非他命所用之空夾鍊袋1 包、電子磅秤1 台、研磨機
    1 台。
三、處罰條文：
    毒品危害防制條例第10條第1 項、第2 項、第11條第2 項，
    藥事法第83條第1 項、第18條第1 項前段，刑法第11條、第
    47條第1 項、第51條第5 款、第38條第1 項第2 款。
四、附記事項：無
五、協商判決除有刑事訴訟法第455 條之4 第1 項第1 款於本訊
    問程序終結前，被告撤銷協商合意或檢察官撤回協商聲請者
    ；第2 款被告協商之意思非出於自由意志者；第4 款被告所
    犯之罪非第455 條之2 第1 項所定得以協商判決者；第6 款
    被告有其他較重之裁判上一罪之犯罪事實者；第7 款法院認
    應諭知免刑或免訴、不受理者情形之一，及違反同條第2 項
    「法院應於協商合意範圍內為判決；法院為協商判決所科之
    刑，以宣告緩刑或2 年以下有期徒刑、拘役或罰金為限」之
    規定者外，不得上訴。
六、如有前述得上訴情形而不服本判決，得自收受判決（即以本
    宣示判決筆錄代之）送達之日起10日內，向本院提出上訴書
    狀，並應敘述具體理由，如未敘述上訴理由者，應於上訴期
    間屆滿後20日內補提理由書狀於本院（均須按他造當事人之
    人數附繕本）「切勿逕送上級法院」。
中    華    民    國   100    年    11    月    25    日
                        臺灣高雄地方法院刑事第十庭
                              書記官
                              法  官
以上正本證明與原本無異。
本件不得上訴。但有刑事訴訟法第455 條之4 第1 項第1 款、第
2 款、第4 款、第6 款、第7 款所定情形，或協商判決違反同條
第2 項之規定者，應於收受送達後10日內向本院提出上訴書狀，
並應敘述具體理由；如未敘述上訴理由者，應於上訴期間屆滿後
20日內向本院補提理由書（均須按他造當事人之人數附繕本）「
切勿逕送上級法院」。
中    華    民    國   100    年    11    月    25    日
                              書記官    張琇晴
附錄本案所犯法條：
毒品危害防制條例第10條
施用第一級毒品者，處6 月以上5 年以下有期徒刑。
施用第二級毒品者，處3 年以下有期徒刑。
毒品危害防制條例第11條第2項
持有第二級毒品者，處 2 年以下有期徒刑、拘役或新臺幣 3 萬
元以下罰金。
藥事法第83條第1項
明知為偽藥或禁藥，而販賣、供應、調劑、運送、寄藏、牙保、
轉讓或意圖販賣而陳列者，處7 年以下有期徒刑，得併科新臺幣
5 百萬元以下罰金。